# 请教：划入亏损企业股权，合并亏损企业的处理

提问人：cxh770302 时间：2019-03-01 16:36:48
请教：划入亏损企业股权，合并亏损企业，看到一种做法：以亏损企业实收资本作为长期股权投资，亏损企业合并前的亏损作为商誉合适吗？

回答人：chenyiwei
这是同一控制下合并还是非同一控制下合并？交易背景和目的是什么？取得股权的成本与净资产的公允价值是否相当？

提问人：cxh770302 时间：2019-03-02 11:05:50
是国资整合产业无偿划入股权

回答人：chenyiwei
构成集团内同一控制下合并的，按同一控制下合并的规定处理。涉及三去一降一补背景下跨集团划转的，按财会 [2016]17号文第一条处理。